【裁判字號】    90,抗,195
【裁判日期】    900530
【裁判案由】    公共危險
【裁判全文】
臺灣高等法院臺南分院刑事裁定          九十年度抗字第一九五號           Ｃ
      抗  告  人
      即  被  告  甲  ○  ○
右列抗告人因公共危險等案件，不服臺灣雲林地方法院八十九年度訴字第二六五號，
中華民國九十年五月二日延長羈押裁定，提起抗告，本院裁定如左：
      主      文
抗告駁回。
      理      由
一、原裁定意旨以：本件被告因公共危險等案件，經原審法院訊問後認為有刑事訴訟
    法第一百零一條第一項第一款之情形而有羈押必要，於民國（下同）八十九年十
    二月九日執行羈押，茲原審法院以前項原因依然存在，仍有繼續羈押之必要，著
    自民國九十年五月九日起延長羈押二月。
二、本件抗告意旨略以：被告因本案於八十九年十二月九日收押至今五個月，這期間
    家庭經濟皆已枯竭，兩位子女目前求學中亦無人照料，而被告父親今年八十二歲
    ，母親七十七歲早已中風臥病在床，雙親年事已高，亦急需被告服侍照料，今被
    告提出交保屢遭駁回，懇請鈞院能讓被告先行交保以妥適安排雙親所有事宜，讓
    雙親心安，克盡人子孝道，安頓子女求學所需一切事宜，爰提起抗告求為撤銷原
    裁定，並准予交保云云。
三、按抗告法院認為抗告無理由者，應以裁定駁回之，刑事訴訟法第四百十二條定有
    明文。又羈押乃拘禁被告之強制處分，亦屬對人強制處分之一，羈押之目的，在
    保全證據及刑罰之執行，而刑事被告經法官訊問後，認為犯罪嫌疑重大，而有逃
    亡或有事實足認為有逃亡之虞者，非予羈押，顯難進行追訴、審判或執行者，得
    羈押之，刑事訴訟法第一百零一條第一項第一款定有明文。而刑事被告經法官訊
    問後，究竟有無刑事訴訟法第一百零一條第一項各款所規定之情形，應否羈押，
    法院應按訴訟進行之程度、卷證資料及其他一切情事斟酌之。查原審法院以抗告
    人即被告甲○○涉犯刑法第三百零五條恐嚇危害安全罪、刑法第一百七十三條第
    三項、第一項之放火燒燬住宅未遂罪及刑法第一百七十五條第一項之放火燒燬住
    宅以外之物罪、刑法第三百四十六條第三項、第一項恐嚇取財未遂罪、刑法第三
    百五十四條之毀損器物罪。且抗告人前於八十三年間因槍砲彈藥刀械管制條例案
    件，經原審法院判處有期徒刑四月，並於八十三年十一月二十七日執行完畢（不
    構成累犯），復於八十八年間再因恐嚇等案件，經原審法院判處應執行有期徒刑
    一年二月，於刑期執行或赦免後強制工作三年確定，正待執行中，而被告於經原
    審訊問後，參酌被告供承情節及被害人吳也、吳林銀、鄭英桃，證人林錫滄、吳
    清論、鄭振明、林金塔等卷附筆錄，及卷附之雲林縣消防局火災原因調查報告書
    、卷附照片等卷證資料，認被告所涉犯罪嫌疑重大，而有逃亡或有事實足認為有
    逃亡之虞，非予羈押，顯難進行追訴、審判或執行，依刑事訴訟法第一百零八條
    第一項，裁定予以延長羈押，經核尚無不合。抗告人抗告意旨稱其家庭經濟皆已
    枯竭，兩位子女目前求學中亦無人照料，且其雙親年事已高，中風臥病在床，急
    需被告服侍照料乙節，迄今未能提出任何相關之證據方法以供本院查證，所述是
    否真實已容懷疑。況抗告人與吳也、林吳秀霞及吳秀蓮四人係兄弟姊妹關係，抗
    告人之父母尚有其兄弟姊妹三人可為扶養，而其子女亦有其妻黃淑真可供照料，
    有台灣雲林地方法院八十九年度訴字第二六五號刑事判決附卷可證，更可見抗告
    人之父母及子女並非乏人照料。本件抗告人猶執陳詞指摘原法院裁定不當，並無
    理由，應予駁回。
據上論斷，應依刑事訴訟法第四百十二條，裁定如主文。
中    華    民    國      九十      年      五      月      三十        日
                                  臺灣高等法院臺南分院刑事第六庭
                                      審判長法官  楊    明    章
                                            法官  顏    基    典
                                            法官  徐    宏    志
右正本證明與原本無異。
不得抗告。
                                      法院書記官  李    梅    菊
中    華    民    國      九十      年      六      月      一          日


司法院資訊處製作；財團法人民間司法改革基金會備份。
